臺灣臺北地方法院刑事判決　　　　　　　 94年度易字第797號
公　訴　人　臺灣臺北地方法院檢察署檢察官
被　　　告　甲○○
　　　　　　　　　　（另案於臺灣臺北監獄執行中）
上列被告因違反毒品危害防制條例案件，經檢察官提起公訴（九
十四年度毒偵字第一０六四號），被告於準備程序中先就被訴事
實為有罪之陳述，經本院告以簡式審判之旨，並聽取當事人之意
見後，本院合議庭裁定行簡式審判程序後，本院判決如下：
    主  文
甲○○連續施用第二級毒品，累犯，處有期徒刑拾月。扣案如附
表編號一所示之毒品沒收銷燬之。扣案如附表編號二、三所示之
物均沒收。
    事  實
一、甲○○前於(一)民國八十六年二月間，因違反麻醉藥品管理條
    例案件，經臺灣高等法院以八十五年上易字第七二八四號判
    決判處有期徒刑七月，又於(二)八十六年二月間，因犯竊盜案
    件，經本院以八十五年易字第六七三五號判決判處有期徒刑
    九月，再於(三)八十六年五月間，因違反藥事法案件，經本院
    以八十六年訴字第一六四三號判決判處有期徒刑四月，復於
    (四)八十六年六月間，因違反麻醉藥品管理條例案件，經臺灣
    高等法院以八十六年上訴字第一二三一號判決判處有期徒刑
    二年六月，上開四案件確定後經臺灣高等法院以八十六年聲
    字第一三五一號裁定定其應執行有期徒刑三年十月，嗣經確
    定，於八十八年二月八日假釋出監，因其於假釋中更犯罪而
    遭撤銷假釋，經檢察官簽發執行指揮書入監執行殘刑，依據
    檢察官執行指揮書之記載，本應於九十一年十一月四日執行
    完畢，嗣於九十一年十月十五日縮刑期滿執行完畢。
二、甲○○於九十二年二月間，因施用第二級毒品安非他命（下
    稱安非他命）而犯違反毒品危害防制條例案件，經臺灣基隆
    地方法院（下稱基隆地院）以九十二年度毒聲字第一一七號
    裁定觀察、勒戒後，因認無繼續施用毒品之傾向，由臺灣基
    隆地方法院檢察署（下稱基隆地檢署）檢察官於九十二年三
    月四日以九十二年度毒偵字第一三一號為不起訴處分確定；
    又於九十二年九月間，復因施用安非他命而犯違反毒品危害
    防制條例案件，經本院以九十二年度毒聲字第一七三一號裁
    定送觀察、勒戒，自九十三年二月三日起送臺灣臺北看守所
    附設勒戒處所觀察、勒戒，經評估有繼續施用毒品之傾向，
    於九十三年二月二十三日因毒品危害防制條例修正出所，由
    檢察官聲請簡易判決處刑，經本院於九十三年十一月三十日
    以九十三年簡上字第一七五號判決判處有期徒刑八月確定（
    於本案不構成累犯）。
三、甲○○基於施用安非他命之概括犯意，連續自九十三年十二
    月一日起至九十四年四月二十三日止，每日在臺北縣中和市
    全家賓館內，施用安非他命多次。嗣於九十四年四月二十四
    日凌晨二時四十分許，甲○○行經臺北市中山區○○○路與
    農安街口，為警攔檢而查獲其持有如附表所示之物，乃接受
    調查，經警採集其尿液送驗發現呈安非他命陽性反應，而知
    甲○○有上開施用安非他命之犯行。
四、案經臺北市政府警察局中山分局移送臺灣臺北地方法院檢察
    署檢察官偵查起訴。
    理  由
一、證據之認定：
    上開事實三之部分，有被告甲○○於前述時地為警查獲，經
    警採集其尿液送臺灣尖端先進生技醫藥股份有限公司（下稱
    尖端公司）以酵素免疫分析法初步檢驗及氣相層析質譜儀法
    確認檢驗，結果發現有安非他命陽性反應之濫用藥物檢驗報
    告一紙附卷足憑（毒偵字卷第九七頁參照），而扣案如附表
    編號一所示之物，經臺北市政府警察局以氣相層析質譜分析
    法鑑驗，結果檢出含有甲基安非他命成分無訛，有該局於九
    十四年九月二十六日出具之北市鑑毒字第三三四號鑑驗通知
    書一紙附卷可證，復有如附表編號二、三所示之物扣案可證
    ，且被告亦對上開事實三之部分於本院九十四年十一月十五
    日審理時供承不諱（本院當日審判筆錄參照），是依(一)前開
    濫用藥物尿液檢驗報告一紙、(二)扣案如附表編號一所示之安
    非他命及(三)扣案如附表編號二、三所示之物等補強證據已足
    資擔保被告於本院審理中所為之上開任意性自白具有相當程
    度之真實性，而得確信被告前述自白之犯罪事實確屬真實，
    從而依刑事訴訟法第一百五十六條第一項及同條第二項規定
    ，自得依被告前述自白及該補強證據認定被告確有為前述連
    續施用安非他命多次之犯行，本件事證明確，被告之犯行堪
    以認定。
二、論罪科刑之法律適用：
  (一)核被告甲○○所為，係犯毒品危害防制條例第十條第二項之
    施用第二級毒品罪。其施用安非他命前後持有安非他命之低
    度行為，應為施用安非他命之高度行為所吸收，不另論罪。
    被告先後多次施用安非他命犯行，時間緊接，方法相同，觸
    犯構成要件相同之罪，顯係基於概括犯意為之，為連續犯，
    應依刑法第五十六條之規定，以一罪論，並加重其刑。
  (二)查被告有如事實一之部分所載之犯罪科刑執行情形，有臺灣
    高等法院被告全國前案紀錄表一份及被告所犯前開案件之判
    決書、裁定書、執行指揮書等件在卷可稽，前受有期徒刑執
    行完畢，於五年以內再犯本件有期徒刑以上之罪，為累犯，
    應依刑法第四十七條之規定加重其刑。
  (三)爰審酌被告有如事實二之部分所載之於毒品危害防制條例公
    布生效後曾二度由法院裁定送觀察勒戒，並由基隆地檢署檢
    察官為不起訴處分確定（本院卷附基隆地檢署九十二年度毒
    偵字第一三一號不起訴處分參照），顯見其未因前所受觀察
    勒戒之處分而決心改過及其智識程度、品行、犯後尚能坦承
    犯行、犯後態度良好等一切情狀，量處如主文所示之刑。
  (四)扣案如附表編號一所示之物，經送鑑驗後檢出含有甲基安非
    他命成分無誤，已如前述，應依毒品危害防制條例第十八條
    第一項前段規定，不問屬於犯人與否，由本院諭知沒收銷燬
    之。又扣案如附表編號二、三所示之物，為被告所有供其本
    件施用安非他命所用之物，業據被告於本院九十四年十一月
    十五日審理時供承在卷（本院當日審判筆錄參照），依刑法
    第三十八條第一項第二款、第三項之規定，均由本院諭知沒
    收之。
據上論斷，應依刑事訴訟法第二百七十三條之一第一項、第二百
九十九條第一項前段，毒品危害防制條例第十條第二項、第十八
條第一項前段，刑法第十一條前段、第五十六條、第四十七條、
第三十八條第一項第二款，判決如主文。
本案經檢察官蘇維達到庭執行職務。
中　　華　　民　　國　　94　　年　　11　　月　　29　　日
　　　　　　　　　刑事第九庭    法　官　林怡秀
本件正本證明與原本無異。
如不服本判決，應於判決送達後十日內，向本院提出上訴狀。
　　　　　　　　　　　　　　　　書記官　林義盛
中　　華　　民　　國　　94　　年　　11　　月　　29　　日
附錄本案論罪科刑法條全文：
毒品危害防制條例第十條：
施用第一級毒品者，處六月以上五年以下有期徒刑。
施用第二級毒品者，處三年以下有期徒刑。
附表：
┌──┬─────┬────┬─────────────┐
│編號│物品名稱  │數 量   │扣 押 物 品 清 單 編 號   │
├──┼─────┼────┼─────────────┤
│ 一 │安非他命  │總毛重拾│臺灣臺北地方法院檢察署九十│
│    │          │捌點捌零│四年度綠保管字第二四二八號│
│    │          │公克、總│編號１                    │
│    │          │淨重拾陸│                          │
│    │          │點零公│                          │
│    │          │克、驗餘│                          │
│    │          │淨重拾陸│                          │
│    │          │點貳柒公│                          │
│    │          │克      │                          │
├──┼─────┼────┼─────────────┤
│ 二 │磅秤      │壹台    │臺灣臺北地方法院檢察署九十│
│    │          │        │四年度保管字第一０八五號編│
│    │          │        │號１                      │
├──┼─────┼────┼─────────────┤
│ 三 │塑膠分裝袋│壹佰個  │同上編號２                │
└──┴─────┴────┴─────────────┘
